臺灣臺東地方法院民事判決　　　　　　　　　　　　　　九十三年度訴字第二○號
　　原　　　告　台灣中小企業銀行股份有限公司
　　法定代理人　己○○
　　訴訟代理人　壬○○
　　被　　　告　辛○○
　　　　　　　　庚　○
　　　　　　　　甲○○
　　　　　　　　乙○○
　　　　　　　　丁○○
　　　　　　　　戊○○
　　兼　右五人　丙○○
　　訴訟代理人
右當事人間請求清償借款等事件，本院於民國九十三年三月十一日言詞辯論終結，判
決如左：
    主    文
被告庚○、甲○○、丙○○、乙○○、丁○○、戊○○應於繼承被繼承人丁龍泉之遺
產範圍內，與被告辛○○連帶給付原告新臺幣伍拾玖萬捌仟壹佰柒拾元，及自民國九
十二年四月二十一日起至清償日止，按週年利率百分之七點一四五計算之利息，並自
民國九十二年五月二十二日起至清償日止，其逾期在六個月以內部分，另按上開利率
百分之十；逾期超過六個月部分，另按上開利率百分之二十計付之違約金。
訴訟費用由被告庚○、甲○○、丙○○、乙○○、丁○○、戊○○，與被告辛○○連
帶負擔。
本判決於原告以新臺幣貳拾萬元為被告供擔保後，得假執行。但被告如於執行標的物
拍定、變賣或物之交付前，以新臺幣伍拾玖萬捌仟壹佰柒拾元為原告預供擔保，得免
為假執行。
    事　　實
壹、程序方面：
一、按當事人得以合意定第一審管轄法院，民事訴訟法第二十四條第一項前段定有明
    文。經查：依被告辛○○及被告庚○、甲○○、丙○○、乙○○、丁○○、戊○○之被繼承人丁龍泉與原告所簽訂授信約定書第十二條約定：立約人對原告所負
    之各宗債務，合意以本院為第一審管轄法院。是本院就本件訴訟應有管轄權，合
    先敘明。
二、按訴狀送達後，原告不得將原訴變更或追加他訴，但減縮應受判決事項之聲明者
    ，不在此限，民事訴訟法第二百五十五條第一項第三款定有明文。本件原告於起
    訴時原請求被告庚○、甲○○、丙○○、乙○○、丁○○、戊○○、辛○○連帶
    給付原告新臺幣（下同）五十九萬八千一百七十元，及自民國（下同）九十二年
    四月二十一日起至清償日止，按週年利率百分之七點一四五計算之利息，並自九
    十二年五月二十二日起至清償日止，其逾期在六個月以內部分，另按上開利率百
    分之十；逾期超過六個月部分，另按上開利率百分之二十計付之違約金。嗣於審
    理中減縮請求被告庚○、甲○○、丙○○、乙○○、丁○○、戊○○於繼承被繼
    承人丁龍泉之遺產範圍內，與被告辛○○連帶給付原告五十九萬八千一百七十元
    ，及自九十二年四月二十一日起至清償日止，按週年利率百分之七點一四五計算
    之利息，並自九十二年五月二十二日起至清償日止，其逾期在六個月以內部分，
    另按上開利率百分之十；逾期超過六個月部分，另按上開利率百分之二十計付之
    違約金。依上開規定，應予准許，合先敘明。
貳、原告主張：被告庚○、甲○○、丙○○、乙○○、丁○○、戊○○之被繼承人丁
    龍泉於九十一年九月十六日邀同被告辛○○為連帶保證人與原告簽訂卡友理財貸
    款契約，約定貸款最高額度為六十萬元，期限為一年，借款利息按年利率百分之
    七點五計付，嗣本行基本放款利率調整時，自調整日起改按本行新公告之之基本
    放款利率減百分之０點五九八後計付。至借款本息超過額度或借款到期時應即清
    償，若遲延給付，其逾期在六個月以內部分，另按上開利率百分之十；逾期超過
    六個月部分，另按上開利率百分之二十計付之違約金。而丁龍泉目前結欠原告如
    主文第一項所示之金額，且所貸本息已超過額度而未清償。另丁龍泉業於九十二
    年一月一日死亡，而被告庚○、甲○○、丙○○、乙○○、丁○○、戊○○為其
    限定繼承人，有戶籍謄本及卡友理財貸款契約書、授信約定書、授信餘額明細影
    本為證。爰依消費借貸、繼承及連帶保證之法律關係，請求被告庚○、甲○○、
    丙○○、乙○○、丁○○、戊○○於繼承丁龍泉之遺產範圍內，與被告辛○○應
    負連帶給付之責任，並聲明：如主文第一項所示。
參、被告庚○、甲○○、丙○○、乙○○、丁○○、戊○○則以：其等業對丁龍泉之
    遺產聲請限定繼承等語置辯。並聲明：(一)請求駁回原告之訴及其假執行之聲請；
    (二)如受不利之判決，願提供擔保，請准宣告免為假執行。
肆、被告辛○○方面：自承於本件貸款為丁龍泉之連帶保證人、丁龍泉尚結欠原告如
    主文第一項所示之金額，惟希望原告能寬限清償期限等語。並聲明：(一)請求駁回
    原告之訴及其假執行之聲請；(二)如受不利之判決，願提供擔保，請准宣告免為假
    執行。
伍、經查：本件原告主張丁龍泉邀同被告辛○○為連帶保證人向原告借款，目前尚結
    欠原告如主文第一項所示金額等情，業據被告自承在卷（均見本院九十三年三月
    十一日言詞辯論筆錄），復有原告所提卡友理財貸款契約書、授信約定書、授信
    餘額明細影本為證，是原告上開主張應為可採。次按繼承人得限定以因繼承所得
    之遺產，償還被繼承人之債務，民法第一千一百五十四條第一項定有明文。本件
    被告庚○、甲○○、丙○○、乙○○、丁○○、戊○○辯稱於丁龍泉死亡後，業
    已向本院聲請限定繼承一節，經本院依職權調閱本院九十二年度聲繼字第一七號
    民事卷宗查核屬實，復有本院九十三年二月二十六日東院隆民愛字第九三０００
    八二三二號函附卷可按，應可堪認為真實。
陸、從而，原告依消費借貸、繼承及連帶保證之法律關係，請求被告庚○、甲○○、
    丙○○、乙○○、丁○○、戊○○於繼承丁龍泉之遺產範圍內，與被告辛○○應
    連帶給付原告如主文第一項所示之本金、利息及違約金，為有理由，應予准許。
柒、兩造均陳明願供擔保宣告准、免假執行，經核均無不合，爰分別酌定相當擔保金
    額准許之。
捌、至兩造其餘之攻擊防禦方法及未經援用之證據，經本院斟酌後，認為均不足以影
    響本判決之結果，自無逐一詳予論駁之必要，併此敘明。
玖、據上論結，本件原告之訴為有理由，依民事訴訟法第八十五條第二項、第三百九
    十條第二項、第三百九十二條第二項，判決如主文。
中　   　　華　   　　民  　  　　國　　九十三　　年　　三　　月　十六　日
~B臺灣臺東地方法院民事庭
~B　　法　　　官　陳兆翔
右為正本係照原本作成
如對本判決上訴須於判決送達後二十日內向本院提出上訴狀
中　   　　華　   　　民  　  　　國　　九十三　　年　　三　　月　十六　日
~B　　法院書記官 林建成
